臺灣新竹地方法院刑事判決　　　　　　　 94年度訴字第708號
公　訴　人　臺灣新竹地方法院檢察署檢察官
被　　　告　甲○○
　　　　　　　　　　（另案在臺灣新竹看守所羈押中）
上列被告因違反毒品危害防制條例案件，經檢察官提起公訴（九
十四年度毒偵字第一四六一號），本院裁定以簡式審判程序審理
，判決如下：
     主  文
甲○○連續施用第一級毒品，累犯，處有期徒刑拾壹月；又連續
施用第二級毒品，累犯，處有期徒刑柒月，扣案之安非他命肆包
（驗後毛重陸拾肆點陸公克）沒收銷燬之。應執行有期徒刑壹年
伍月，扣案之安非他肆包（驗後毛重陸拾肆點陸公克）沒收銷燬
之。
     事  實
一、甲○○曾於民國九十年、九十一年間因違反毒品危害防制條
    例案件，經臺灣桃園地方法院以九十年訴字第一二三號及九
    十一年易字第一一號判決分別判處有期徒刑一年、五月、十
    月、六月，嗣定應執行有期徒刑二年四月確定，於九十三年
    四月五日縮短刑期假釋出監，於九十三年五月二十一日假釋
    期滿執行完畢。其於八十七年間且因施用毒品案件，經臺灣
    桃園地方法院依職權裁定觀察勒戒後，認無繼續施用毒品傾
    向，於八十八年一月十五日釋放，並由同一法院以八十六年
    易字第五三二一號判決判處免刑確定。又於八十九年間因施
    用毒品案件，經臺灣桃園地方法院裁定觀察勒戒後，認有繼
    續施用毒品傾向，再經裁定令入戒治處所強制戒治，並於九
    十年九月七日，以九十年訴字第一二三號判決判處有期徒刑
    一年、五月，定應執行有期徒刑一年二月確定。嗣其強制戒
    治處分經評定為合格，無繼續戒治之必要，經同一法院裁定
    停止強制戒治付保護管束期滿。再於九十年間因施用毒品案
    件，經臺灣桃園地方法院裁定令入戒治處所強制戒治，並於
    九十一年四月二十九日，以九十一年易字第十一號判決判處
    有期徒刑十月、六月，定應執行有期徒刑一年二月確定。嗣
    其強制戒治處分經評定為合格，無繼續戒治之必要，經同一
    法院裁定停止強制戒治付保護管束，於九十一年十一月二十
    一日保護管束期滿執行完畢，仍不知悔改，復基於施用第一
    級毒品海洛因之概括犯意，於九十三年十月間某日起（起訴
    書誤為八十九年九月間某日起）至九十四年二月三日凌晨四
    時三十分前某時止，在其位於桃園縣中壢市○○路十六號住
    處，將香煙捲紙內之部分煙草撥出，填入海洛因粉末後，持
    其所有之打火機點燃香煙吸食之方式，以每二日施用一次之
    頻率，連續施用海洛因多次。又另行起意，基於施用第二級
    毒品安非他命之概括犯意，於九十三年十月間某日起（起訴
    書誤為八十九年九月間某日起）至九十四年二月三日凌晨四
    時三十分前某時止，在其上址住處，將安非他命放入其所有
    之玻璃球內，持上開打火機點火燒烤，吸食安非他命遇熱時
    產生之煙氣之方式，以每二日施用一次之頻率，連續施用安
    非他命多次。嗣其於九十四年二月三日凌晨四時三十分許，
    行經桃園縣中壢市○○路一○五七號前遇警攔檢，經警方徵
    得其同意搜索其攜帶在身之背包，當場查扣其所有之安非他
    命四包（驗後毛重六四點六公克），並於同日採尿送驗後查
    獲上情。
二、案經桃園縣警察局楊梅分局報請臺灣桃園地方法院檢察署呈
    由臺灣高等法院檢察署令轉臺灣新竹地方法院檢察署檢察官
    偵查起訴。
     理  由
一、被告甲○○所犯毒品危害防制條例第十條第一項施用第一級
    毒品罪及同條例第二項施用第二級毒品罪，均非為死刑、無
    期徒刑、最輕本刑為三年以上有期徒刑之罪或高等法院管轄
    第一審案件，其於準備程序進行中先就被訴事實為有罪之陳
    述，本院認為合於刑事訴訟法第二百七十三條之一第一項之
    規定，裁定進行簡式審判程序，先予敘明。
二、上述事實，業經被告甲○○於本院審理時坦白承認，而被告
    於九十四年二月三日經警採尿送驗結果，呈嗎啡（即海洛因
    水解後之反應）及安非他命陽性反應，有桃園縣政府警察局
    楊梅分局檢體監管紀錄表及台灣尖端先進生技醫藥股份有限
    公司濫用藥物檢驗報告各一紙在卷可證。又扣案之白色晶體
    四包（驗後毛重六四點六公克），經送請內政部警政署刑事
    警察局採樣○點○五公克鑑定結果，認含安非他命成份，有
    該局九十三年三月十六日刑鑑字第○九四○○二八二七六號
    鑑定書一紙在卷可佐，此均為檢驗機關本於專業知識及以精
    密儀器測試所得之結論，自可憑信。再施用第一級毒品海洛
    因，可於二至四日內由施用者尿液中檢測得知；施用第二級
    毒品安非他命，可於一至四日內由施用者尿液中檢測得知，
    亦有行政院衛生署管制藥品管理局九十二年三月十日管檢字
    第○九二○○○一四九五號函一紙在卷可供參考，足見被告
    之自白與事實相符，可以採信，其於上述時地施用海洛因及
    安非他命多次之事實，均可認定。
三、被告於八十七年間因施用毒品案件，經臺灣桃園地方法院依
    職權裁定觀察勒戒後，認無繼續施用毒品傾向，於八十八年
    一月十五日釋放，並由同一法院以八十六年易字第五三二一
    號判決判處免刑確定。又於八十九年間因施用毒品案件，經
    臺灣桃園地方法院裁定觀察勒戒處，認有繼續施用毒品傾向
    ，再經裁定令入戒治處所強制戒治，並於九十年九月七日，
    以九十年訴字第一二三號判決判處有期徒刑一年、五月，定
    應執行有期徒刑一年二月確定。嗣其強制戒治處分經評定為
    合格，無繼續戒治之必要，經同一法院裁定停止強制戒治付
    保護管束期滿。再於九十年間因施用毒品案件，經臺灣桃園
    地方法院裁定令入戒治處所強制戒治，並於九十一年四月二
    十九日，以九十一年易字第十一號判決判處有期徒刑十月、
    六月，定應執行有期徒刑一年二月確定。嗣其強制戒治處分
    經評定為合格，無繼續戒治之必要，經同一法院裁定停止強
    制戒治付保護管束，於九十一年十一月二十一日保護管束期
    滿執行完畢等情，有臺灣新竹地方法院檢察署刑案資料查註
    紀錄表及臺灣高等法院被告前案紀錄表各一份在卷足憑，事
    證明確，被告犯行應可認定。
四、查海洛因、安非他命分別為毒品危害防制條例第二條第一項
    第一款、第二款所稱之第一級、第二級毒品，均不得持有及
    施用，被告甲○○竟持以施用，核其所為，係犯同條例第十
    條第一項之施用第一級毒品罪及同條第二項之施用第二級毒
    品罪。其施用前持有第一級毒品海洛因、第二級毒品安非他
    命之低度行為，應分別為施用之高度行為所吸收，均不另論
    罪。其先後多次施用海洛因、安非他命之行為，均時間緊接
    ，觸犯構成要件相同之罪名，顯係基於概括之犯意反覆為之
    ，為連續犯，均應以一罪論並加重其刑。其曾於九十年、九
    十一年間因違反毒品危害防制條例案件，經臺灣桃園地方法
    院以九十年訴字第一二三號及九十一年易字第一一號判決分
    別判處有期徒刑一年、五月、十月、六月，嗣定應執行有期
    徒刑二年四月確定，於九十三年四月五日縮短刑期假釋出監
    ，於九十三年五月二十一日假釋期滿執行完畢，有臺灣新竹
    地方法院檢察署刑案資料查註紀錄表及臺灣高等法院被告前
    案紀錄表各一份在卷可供參考，其受有期徒刑之執行完畢後
    ，五年之內再犯有期徒刑以上刑之上開二罪，均為累犯，均
    應依法加重其刑，併均遞加重之。其所犯上開二罪，犯意各
    別，行為不同，應予分別論罪，合併處罰。爰審酌被告曾有
    違反麻醉藥品管理條例、違反毒品危害防制條例及侵占等前
    科之素行、經執行觀察勒戒與強制戒治後，仍未戒除毒癮、
    施用毒品嚴重危害其身心健康、施用海洛因與安非他命之期
    間非長，惟次數不少及坦認犯行之犯罪後態度等一切情狀，
    分別量處如主文所示之刑，並定其應執行之刑。扣押在案之
    安非他命四包（驗後毛重六四點六公克），均應依毒品危害
    防制條例第十八條第一項前段之規定，沒收銷燬之。至採樣
    鑑驗之安非他命○點○五公克，業已耗用滅失，爰不為沒收
    銷燬之諭知。另被告施用安非他命所用之打火機及玻璃球，
    均係被告所有之物，業經被告供明在卷，惟上開物品均未扣
    案，亦無證據證明現尚存在，為避免執行困難，亦不併予宣
    告沒收。
據上論斷，應依刑事訴訟法第二百七十三條之一、第二百九十九
條第一項前段，毒品危害防制條例第十條第一項、第二項、第十
八條第一項前段，刑法第十一條、第五十六條、第四十七條、第
五十一條第五款，判決如主文。
本案經檢察官傅伊君到庭執行職務。
中　　華　　民　　國　九十四　年　　十　月　十四　　日
                  刑事第六庭    法　官　林昌義
以上正本證明與原本無異。
如不服本判決，應於判決送達後10日內向本院提出上訴狀 (應附
繕本 )，上訴於臺灣高等法院。
中　　華　　民　　國　九十四　年　　十　月　十四　　日
                                書記官  江靜玲
附錄本案論罪科刑法條全文：
毒品危害防制條例第十條
施用第一級毒品者，處六月以上五年以下有期徒刑。
施用第二級毒品者，處三年以下有期徒刑。
